【裁判字號】    95,家訴,65
【裁判日期】    950425
【裁判案由】    撤銷死亡宣告
【裁判全文】
臺灣臺中地方法院民事判決              95年度家訴字第65號
原      告  乙○○
被      告  甲  ○
上列當事人間請求撤銷死亡宣告事件，本院判決如下：
    主      文
本院九十四年度亡字第四六號於中華民國九十四年十二月三十日
宣告原告乙○○（男、民國○○年○月○日生、身分證統一編號
：Ｚ000000000號）於中華民國七十九年七月十日下午
十二時死亡之判決應予撤銷。
訴訟費用由被告負擔。
    事實及理由
一、按撤銷死亡宣告之訴，檢察官或有法律上利害關係之人，得
    提起之，民事訴訟法第六百三十五條第一項定有明文。所謂
    利害關係人，係指因失蹤人之生死有法律上利害關係之人而
    言。又撤銷死亡宣告之訴之被告，依同法第六百二十五條準
    用第五百五十一條第二項規定，以死亡宣告之聲請人為被告
    。
二、原告主張：其係被告之夫，於民國七十二年七月十日離家，
    期間未與家人聯繫，嗣經被告以失蹤為由，向鈞院聲請宣告
    原告死亡，前經鈞院於九十四年十二月三十日以九十四年度
    亡字第四六號判決宣告原告於七十九年七月十日下午十二時
    死亡。因原告實未死亡，迄今仍健在，為回復身分，為此爰
    依法訴請撤銷該死亡之宣告。並聲明：如主文所示。被告則
    以：原告之主張為真正。並聲明：同意原告之請求。
三、原告主張其前經本院宣告於七十九年七月十日下午十二時死
    亡之事實，業經本院依職權調取本院九十四年亡字第四六號
    卷核閱屬實。又本件原告現尚生存之事實，經核閱原告提出
    之年籍、住所、國民身分證統一編號等資料，均與本院九十
    四年度家催字第五三號公示催告裁定、九十四年度亡字第四
    六號民事判決所記載者相符，且經證人即原告媳婦游淑羽到
    院證述在卷，此部分事實亦堪認實在。此外，被告到庭對上
    開事實亦不爭執。是衡之以上事證，原告之主張，堪認為真
    正。
四、次按撤銷死亡宣告之訴，除準用民事訴訟法第五百五十一條
    第二項之規定外，如受死亡宣告人尚生存者，亦得提起之。
    且以受死亡宣告人尚生存為理由提起撤銷死亡宣告之訴者，
    不適用民事訴訟法第五百五十二條期間之限制，民事訴訟法
    第六百三十六條、第六百三十七條分別定有明文。經查，本
    院以九十四年度亡字第四六號民事判決宣告死亡之原告，事
    實上原告既未死亡，則原告請求撤銷該死亡之宣告，揆諸上
    開規定，於法即屬有據，自應准許，爰由本院依法撤銷，判
    決如主文所示。
五、訴訟費用負擔：依民事訴訟法第七十八條。
中    華    民    國    95    年    4     月    25    日
                  家事法庭    法  官  林洲富
以上正本係照原本作成。
如對本判決上訴須於判決送達後二十日內向本院提出上訴狀
中    華    民    國    95    年    4     月    25    日
                              書記官


司法院資訊處製作；財團法人民間司法改革基金會備份。
